臺灣板橋地方法院刑事判決　　　　　　 100年度易字第3459號
公　訴　人　臺灣板橋地方法院檢察署檢察官
被　　　告　陳永俊
上列被告因違反毒品危害防制條例案件，經檢察官提起公訴（10
0 年度毒偵字第5730號），本院裁定改依簡式審判程序，判決如
下：
    主  文
陳永俊施用第二級毒品，處有期徒刑參月，如易科罰金，以新臺
幣壹仟元折算壹日。扣案之玻璃球貳個及吸食器壹組均沒收。
    事  實
一、陳永俊前因施用毒品案件，於民國98年間經本院以98年度毒
    聲字第1914號裁定送觀察、勒戒後，認無繼續施用傾向，於
    99年2 月24日執行完畢釋放，另由臺灣板橋地方法院檢察署
    檢察官以98年度毒偵字第7854號、第8703號為不起訴處分確
    定。詎其仍不知悛悔，明知甲基安非他命係屬毒品危害防制
    條例第2 條第2 項第2 款所定之第二級毒品，不得持有、施
    用，竟基於施用第二級毒品甲基安非他命之犯意，於100 年
    8 月11日21時許，在其位於新北市○○區○○路101 巷26號
    2 樓之居所內，以將毒品甲基安非他命置入玻璃球吸食器內
    燒烤後吸食煙氣之方式，施用毒品甲基安非他命1 次。嗣於
    翌日21時30分許，為警在同上址居所內查獲，並扣得其所有
    供施用甲基安非他命毒品使用之玻璃球2 個、吸食器1 組，
    及與本案無關之第三級毒品K 他命2 包（驗前總淨重2.834
    公克，驗餘總淨重2.8334公克）、殘渣袋3 只等物，且徵得
    其同意採集尿液送驗後，檢驗結果呈安非他命類之陽性反應
    ，始查悉上情。
二、案經新北市政府警察局新莊分局移送臺灣板橋地方法院檢察
    署檢察官偵查起訴。
    理  由
一、查被告陳永俊所犯並非死刑、無期徒刑、最輕本刑為三年以
    上有期徒刑之罪或高等法院管轄第一審案件，而其於準備程
    序進行中，被告先就被訴事實為有罪之陳述，經法官告知簡
    式審判程序之旨，並聽取公訴人及被告之意見後，本院認適
    宜改依簡式審判程序進行，爰裁定進行簡式審判程序，合先
    敘明。
二、上揭事實，業據被告於偵查及審理時坦承不諱，且被告為警
    查獲後所採集之尿液，經送台灣檢驗科技股份有限公司檢驗
    結果，確呈甲基安非他命陽性反應，有該公司2011年8 月29
    日濫用藥物檢驗報告（檢體編號：D0000000號）、新北市政
    府警察局新莊分局偵辦煙毒、麻醉藥品案及移送人姓名及代
    碼對照表等各1 紙在卷可參。另有玻璃球2 個及吸食器1組
    等扣案可資佐證。足徵被告之自白與事實相符，堪以採信。
    是本案事證明確，被告於前開時地施用第二級毒品甲基安非
    他命之犯行，洵堪認定。
三、按犯毒品危害防制條例第10條之罪，經觀察、勒戒後，認無
    繼續施用毒品之傾向，應即釋放，並為不起訴處分；認有繼
    續施用毒品之傾向者，應由檢察官聲請法院裁定令入戒治處
    所施以強制戒治，至無繼續戒治之必要，強制戒治期滿，應
    即釋放，由檢察官為不起訴處分。經觀察勒戒、強制戒治執
    行完畢釋放後，5 年內再犯第10條之罪，依93年1 月9 日修
    正施行之毒品危害防制條例第23條第2 項規定意旨，應由檢
    察官偵查起訴。經查：本件被告前因施用毒品案件，於98年
    間經本院以98年度毒聲字第1914號裁定送觀察、勒戒後，認
    無繼續施用傾向，於99年2 月24日執行完畢釋放，另由臺灣
    板橋地方法院檢察署檢察官以98年度毒偵字第7854號、第87
    03號為不起訴處分確定等情，有臺灣高等法院被告前案紀錄
    表1 份在卷可考，詎其仍不知戒絕毒癮，於前開觀察、勒戒
    執行完畢釋放後5 年內，再犯本件毒品危害防制條例第10條
    之罪，依前開規定，應予依法追訴、處罰。
四、核被告所為施用第二級毒品甲基安非他命之行為，係犯毒品
    危害防制條例第10條第2 項施用第二級毒品甲基安非他命罪
    。其施用毒品前持有毒品甲基安非他命之低度行為，為施用
    甲基安非他命之高度行為所吸收，不另論罪。爰審酌被告雖
    經觀察勒戒，卻仍未能斷戒施用毒品惡習，再犯本件施用毒
    品之罪，顯見其戒治意志不堅，缺乏戒絕毒癮之動機，本應
    從重量刑以收刑罰教化之效，惟念其犯後坦承犯行，態度良
    好，及施用毒品乃戕害自身健康，尚未直接危害他人等一切
    情狀，量處如主文所示之刑，並諭知如易科罰金之折算標準
    ，以資懲儆。
五、末以，扣案之玻璃球2 個及吸食器1 組等物，均為被告所有
    、供其施用甲基安非他命毒品使用之物，業據被告於本院審
    理中供認無訛（見本院卷第22頁），爰均依刑法第38條第1
    項第2 款宣告沒收；至第三級毒品K 他命2 包（驗前總淨重
    2.834 公克，驗餘淨重2.8334公克）、殘渣袋3 只，雖為被
    告所有，然無證據證明與本案被告犯行有何直接關連，爰不
    予宣告沒收，附此敘明。
據上論斷，應依刑事訴訟法第273 條之1 第1 項、第299 條第1
項前段，毒品危害防制條例第10條第2 項，刑法第11條前段、第
41條第1 項前段、第38條第1 項第2 款，判決如主文。
本案經檢察官吳孟竹到庭執行職務。
中    華    民    國  100     年    11    月    11    日
                  刑事第五庭  法  官  鄭凱文
以上正本證明與原本無異。
如不服本判決應於收受本判決後10日內向本院提出上訴書狀，並
應敘述具體理由，如未敘述上訴理由者，應於上訴期間屆滿後20
日內補提理由書狀於本院（均須按他造當事人之人數附繕本）「
切勿逕送上級法院」。
                              書記官  陳筱惠
中    華    民    國  100     年    11    月    14    日
附錄本案論罪法條：
毒品危害防制條例第10條：
施用第一級毒品者，處6 月以上5 年以下有期徒刑。
施用第二級毒品者，處3 年以下有期徒刑。